臺灣桃園地方法院刑事判決　　　　　　　96年度簡上字第41號
上　訴　人　丁○○
即　被　告
上列上訴人即被告因竊盜案件，不服本院民國九十五年十月二十
七日九十五年度桃簡字第一二四九號第一審簡易判決（聲請簡易
判決處刑案號：臺灣桃園地方法院檢察署九十五年度偵字第一一
七三號），提起上訴，本院管轄第二審合議庭判決如下：
    主    文
原判決撤銷。
丁○○共同竊盜，累犯，處有期徒刑月，如易科罰金，以銀元
佰元即新臺幣玖佰元折算壹日，減為有期徒刑壹月又拾伍日，
如易科罰金，以銀元佰元即新臺幣玖佰元折算壹日。
    犯罪事實
一、丁○○前因竊盜案件，經臺灣板橋地方法院以九十一年度易
    字第一五五○號判處有期徒刑十月確定，並於民國九十三年
    一月十六日縮短刑期執行完畢。詎其不知悔改，與廖乾宏共
    同基於意圖為自己不法所有之犯意聯絡，於九十四年十二月
    二十六日凌晨，丁○○駕駛車牌號碼０３２７－ＧＶ號自小
    客車，而廖乾宏則駕駛車牌號碼８０５－ＤＢ號計程車，前
    往桃園縣境內沿途尋找行竊目標，於同日凌晨二時五十分許
    ，途經桃園縣桃園市○○路八四號前，適見該處停放之車牌
    號碼５４７８－ＣＥ號自小客車副駕駛座車窗未關，而該座
    位上放置黑色公事包一只，且該車駕駛邱世宗在駕駛座內熟
    睡休憩等情，丁○○、廖乾宏二人遂認有機可趁，先由廖乾
    宏將其所駕駛之計程車垂直停放在乙○○所駕駛之上開車輛
    前以便隨時接應，由丁○○自該車副駕駛座車窗伸手進入車
    牌號碼５４７８－ＣＥ號自小客車副駕駛座車窗內，徒手竊
    取黑色公事包得手，旋將該只黑色公事包交給在計程車內把
    風接應之廖乾宏，廖乾宏將該只黑色公事包放置在副駕駛座
    ，惟丁○○、廖乾宏上開竊盜行徑恰由邱世宗友人丙○○在
    對街親眼目睹，丙○○隨即呼喊抓賊，並奔跑至計程車停放
    處自副駕駛座打開車門取回該只黑色公事包，且進入該車副
    駕駛座欲逮捕廖乾宏之際，廖乾宏旋發動計程車加速倒車逃
    逸，將丙○○甩出車外，丁○○見狀趁隙返回車牌號碼０３
    ２７－ＧＶ號自小客車停放處駕駛該車反方向倒車逃逸，乙○○、丙○○一路追趕並呼喊抓賊，適有甲○○駕駛車牌號
    碼ＳＡ－２９４５號自小客車行經該處，並與丁○○所駕駛
    車輛發生碰撞，且加入乙○○、丙○○追捕行列，迄至桃園
    市○○路一四九號，為警接獲報案電話前往該處而當場查獲
    ，始查悉上情。
二、案經桃園縣政府警察局桃園分局報請臺灣桃園地方法院檢察
    署檢察官偵查後聲請簡易判決處刑。
    理    由
壹、程序部分：
    按被告以外之人（包括證人、鑑定人、告訴人、被害人及共
    同被告等）於審判外之陳述雖不符刑事訴訟法第一百五十九
    條之一至之四等四條之規定，而經當事人於審判程序同意作
    為證據，法院審酌該言詞陳述或書面陳述作成時之情況，認
    為適當者，亦得為證據；當事人、代理人或辯護人於法院調
    查證據時，知有刑事訴訟法第一百五十九條第一項不得為證
    據之情形，而未於言詞辯論終結前聲明異議者，視為有前項
    之同意，同法第一百五十九條之五定有明文。立法意旨在於
    傳聞證據未經當事人之反對詰問予以核實，原則上先予排除
    。惟若當事人已放棄反對詰問權，於審判程式中表明同意該
    等傳聞證據可作為證據；或於言詞辯論終結前未聲明異議，
    基於尊重當事人對傳聞證據之處分權，及證據資料愈豐富，
    愈有助於真實發見之理念，且強化言詞辯論主義，使訴訟程
    序得以順暢進行，上開傳聞證據亦均具有證據能力。經查，
    本件證人即被害人邱世宗、在場證人丙○○、甲○○於警詢
    及檢察官偵訊時之證述，及證人即共犯廖乾宏於檢察官偵訊
    時之證述，雖均為證人於審判外之言詞陳述，其性質雖屬傳
    聞證據，然其警詢及偵查筆錄之內容，業經本院審理時予以
    提示並告以要旨，且經公訴人、本案被告丁○○表示意見，
    當事人已知上述筆錄乃傳聞證據，均未於言詞辯論終結前對
    該等筆錄內容異議，依前揭規定，擬制同意作為證據，且本
    院審酌該證據作成之形式，均無瑕疵，與待證事實具有關聯
    性等情況，認為以之作為本案之證據亦屬適當，是前開證據
    仍具有證據能力，本院自得引為判決之依據，合先敘明。
貳、實體部分：
一、訊據被告丁○○矢口否認其有何竊盜犯行，並辯稱：伊當日
    並無竊取公事包，也沒有見到廖乾宏在現場，也沒有看到有
    計程車，而證人乙○○、丙○○與甲○○案發前就認識，是
    一夥的，他們有一群人專門找像伊這種有犯竊盜罪的人，會
    提供竊盜犯的基本資料，大概出現的行蹤路線，所使用的交
    通工具、車牌號碼等等，是乙○○、丙○○與甲○○，聯合
    設計伊的，伊當日前往桃園縣桃園市○○路與中正路交叉口
    ＰＵＢ，是要向一位姓孫綽號小毛之男子，催討所積欠新臺
    幣（下同）三萬元之債務，伊後來準備駕駛車牌號碼０３２
    ７－ＧＶ號自小客車欲離開之際，見有二、三個人敲伊的車
    叫伊下車，伊不敢下車，趕緊撥打一一○，後來伊就倒車離
    開，對方就有人開車撞伊，一直到中華路一四九號前，伊下
    車請店家幫伊撥打電話請警察過來，伊後來被那些人強拉上
    車，要求伊將身上的錢都給他們，剛好警察經過該處，伊拍
    打車窗求救，才到派出所作筆錄，伊後來因為這個事件，遭
    勒贖四十萬元，且還開立本票，且伊遭勒贖的案件，後來也
    經臺灣板橋地方法院判決云云，經查：
  (一)雖被告辯稱其當日並無下手行竊該只黑色公事包云云，然證
    人即被害人邱世宗迭於警詢、檢察官偵訊時及本院審理時指
    述其於上開時、地在車牌號碼５４７８－ＣＥ號自小客車熟
    睡休息之際，遭人自副駕駛座半掩車窗竊取座位上之黑色公
    事包，嗣後聽聞丙○○高喊抓賊，而看到該黑色公事包在另
    一台計程車上，被告在計程車旁邊，之後看到證人丙○○上
    前搶回公事包，且丙○○反遭計程車司機摔在道路上而逃逸
    ，被告趁隙返回欲駕車逃逸，其與友人丙○○及甲○○在後
    追捕被告等情（見偵查卷第十一、十二、四八頁、本院卷第
    六九至七五頁）綦詳，核與證人丙○○於警詢、檢察官偵訊
    時所證述：伊當日在場目睹被告自車牌號碼５４７８－ＣＥ
    號自小客車副駕駛座車窗入該車內竊取被害人乙○○黑色公
    事包，並交由與前開車輛垂直方向停放之計程車內司機，伊
    隨即上前奪回該公事包，正欲拉出該計程車司機之際，該計
    程車司機旋駕車逃逸，伊返身追捕行竊之被告，丙○○、甲○○並陸續加入追捕行列，經現場店家事後告知計程車車牌
    號碼為８０５－ＤＢ號等情節相符（見偵查卷第十三、十四
    、四九頁，原審卷第二五至第三三頁），並經在場證人甲○○於警詢、檢察官偵訊時及本院審理時結稱：伊駕車行經該
    處，見對向車道由被告所駕駛車輛倒車逆向行駛，並與伊所
    駕駛車輛車頭擦撞，被告並未停下，且另有丙○○、乙○○
    在後追捕被告，丙○○有敲伊車窗要伊幫忙追被告，伊就幫
    忙追被告等語（見偵查卷第十五、十六、四九、五十頁，原
    審卷第十一至十九頁，本院卷七六至八三頁）明確，復有證
    人丙○○所繪製現場位置圖、被害人乙○○所出具之贓物領
    據各一份、監視錄影及被告手機畫面翻拍照片共五幀、現場
    照片七幀在卷可稽，是被告上開竊盜犯行，應可認定，其辯
    稱其未下手行竊一節難以採信。
  (二)雖被告辯稱其當日是前往桃園縣桃園市○○路與中正路交岔
    口ＰＵＢ，是要向一位姓孫綽號小毛之男子，催討所積欠新
    臺幣（下同）三萬元之債務一節，而資為其前往該處係為催
    討欠款，並非以行竊為目的之依據，然查：觀諸卷附被告之
    住居所資料，其係居住在臺北縣五股鄉○○路○段二三五號
    之七，與案發地點之桃園縣桃園市○○路八四號有相當之距
    離，而被告所前往該處之時間係於夜間凌晨二時許，則被告
    特意於凌晨之際始專程前往催討債務，已不無啟人疑竇之處
    ；且考諸一般私人間之金錢借貸，多立有借據之書面，除書
    立雙方姓名、住址、聯絡電話等身份資料外，並記載借貸金
    額、還款期限等交易條件，以資慎重，即令其雙方未簽立借
    據，貸與人於交付借款前亦理應會核對借款人身分證，或以
    其他方式確認借款人之實際身分，以確保將來還款之催討，
    如此方符借款之交易常情，然反觀本案被告不僅未能提出任
    何借據等書面，且迄至本院審理時亦未能提供其所稱姓孫綽
    號小毛男子之真實姓名或相關年籍資料以供本院查證，若果
    真有此一借貸交易存在，何以至此？是被告徒以其於案發當
    時係向孫姓綽號小毛之人催討債務而前往該處為由，所為前
    開辯解，顯係事後飾卸之詞，自不足採信。
  (三)被告辯稱證人乙○○、丙○○與甲○○案發前就認識，是一
    夥的，他們有一群人專門找像伊這種有犯竊盜罪的人，會提
    供竊盜犯的基本資料，大概出現的行蹤路線，所使用的交通
    工具、車牌號碼等等，伊當日是駕車之時遭人敲打玻璃，才
    倒車離開，也有撥打一一○求救，後來因為這個事件，伊遭
    勒贖四十萬元，還開立本票，且伊遭勒贖的案件，後來也經
    臺灣板橋地方法院判決云云，經查：
    (1)雖證人乙○○、丙○○於檢察官偵訊時否認渠等二人與證
      人甲○○相識等語（見偵查卷第四八頁），且證人丙○○
      於原審時亦稱其不認識甲○○等詞（見原審卷第三三頁）
      ，然證人乙○○於本院審理時改稱：事發前認識甲○○，
      但不是很熟，是案發當日碰到之後才說以前見過面，事發
      當日是伊約丙○○、甲○○在桃園見面等語（見本院卷第
      七三、七四頁），證人甲○○於本院審理時則稱：伊案發
      前不認識丙○○、乙○○，事發之後才和乙○○有聯絡，
      才知道曾經因為營造事情有與乙○○聯絡過，案發當日因
      為伊是載鄭鐘俊前往該處找乙○○牽車，而案發後被告有
      賠償伊修理費用五萬元，被告確實有匯款二十萬元給伊，
      不過那是因為鄭鐘俊向伊借錢，後來伊才知道是鄭鐘俊向
      被告借錢匯款還錢給伊等語（見本院卷第七七至八十頁）
      ，由此足見證人乙○○、丙○○與甲○○在本件竊盜案件
      前即相互認識無誤；且佐以證人乙○○、丙○○、甲○○
      及鄭鐘俊曾於本件竊盜案件後，向被告恫嚇稱：如不付款
      一百二十萬元，要對被告及其家人不利等語，致被告心生
      畏懼，而先簽立金額共計六十萬元之本票四張，由被告之
      妻蘇江世富先交付現金二十萬元，復於次日再匯款二十萬
      元至證人甲○○帳戶內等情，業經臺灣板橋地方法院以九
      十六年度易字第一○三三號認定成立刑法第三百四十六條
      第一項之恐嚇取財罪責，並判處鄭鐘俊有期徒刑一年六月
      ，減為有期徒刑九月，凡此固足認被告所辯證人乙○○、
      丙○○、甲○○於本案發生之前即相互認識，並於本案發
      生之後有以加害其及家人生命安全言語，致其心生畏懼，
      而交付財物等語屬實，然被告是否涉有本件竊盜犯行，本
      與其於事後反遭被害人乙○○及在場證人丙○○、甲○○
      、鄭鐘俊等人恐嚇取財，係屬二事，自不能以被告嗣後另
      為恐嚇取財案件之被害人一端，即資為卸免其竊盜刑責之
      依據，是被告此部分辯解，亦難採為其有利之認定。
    (2)被告復以：伊當日是駕車時遭人敲打玻璃，因害怕才倒車
      離開，也有撥打一一○求救一節置辯，惟衡諸一般常情，
      在駕駛路途中遭陌生人不明敲打窗戶，第一瞬間反應多為
      逃離現場，撥打電話求救，然被告為警查獲後，經警調閱
      桃園縣中華路路口監視錄影顯示，被告在該路段倒車逃逸
      ，經其他車輛追趕時間約為九十四年十二月二十六日凌晨
      二時五十六分三十四秒至三十八秒間，而其所持行動電話
      ，撥打一一○記錄則為同日凌晨三時二十三分，且該行動
      電話顯示其在派出所內撥打行動電話000000000
      0號聯絡其妻時間為同日凌晨三時三十一分，有監視錄影
      翻拍照片及被告行動電話畫面翻拍照片共五幀存卷可參，
      則依上開監視錄影及被告行動電話翻拍照片參互印證，倘
      被告所辯其係遭人敲打玻璃而倒車離開，並撥打一一○求
      救等詞屬實，衡情其理應於發現遭人敲打玻璃後即立即迅
      速撥打電話求救，何有可能遲至於遭前開證人追趕後將近
      三十分鐘，且確定業經警方查獲帶回派出所前約八分鐘，
      始撥打一一○，是被告前開所辯，已滋疑問。況佐以證人
      即桃園縣政府警察局桃園分局武陵派出所警員張子鴻於本
      院審理時證稱：當日凌晨並無接獲被告撥打一一○電話，
      雖然被告說他有撥打，但是伊查詢過都沒有被告撥打紀錄
      ，後來被告又改稱是有打但是沒有撥出去，且那天是有民
      眾打電話來說中華路與三民路口有竊盜案件等語（見本院
      卷第八三至八五頁），益見被告當時縱有撥打一一○，然
      實際並無報案，則其所辯係遭人敲打玻璃，因害怕倒車離
      開，有撥打一一○報案等詞，即與事實不符，是被告此部
      分所辯情詞，應係犯後脫罪之詞，難以採信。
    (3)被告另辯稱：證人乙○○、丙○○與甲○○與其所屬集團
      ，專門找像伊這種有犯竊盜罪的人，會提供竊盜犯的基本
      資料，大概出現的行蹤路線，所使用的交通工具、車牌號
      碼等等乙節。惟查：證人乙○○、丙○○與甲○○案發前
      相互認識，並於案發後向被告恐嚇取財等情事，業經本院
      認定如前，縱認被告所言上開證人與其所屬集團間，確實
      有掌握犯竊盜慣犯基本資料、行蹤路線及所使用的交通工
      具各項細節，由上開證人依所掌握資料前往案發地點，由
      證人乙○○在所駕駛車輛內明顯位置放置公事包，且車窗
      未掩，並在駕駛座內假裝熟睡休憩，而其餘丙○○、甲○○等人則在旁伺機而動，誘使他人行竊，再加以恐嚇取財
      等節屬實，亦屬前開證人應就渠等所為設局誘騙竊盜慣犯
      下手行竊，再加以恐嚇取財之行為，令負恐嚇取財或其他
      刑事罪責之範疇，此與被告因見他人於車中熟睡，對於車
      內財物管理鬆懈，認其有機可趁，進而主動並出自決意而
      下手行竊，所應擔負刑法上竊盜之罪責，迥不相牟，自難
      執以本件係遭他人設局引誘行竊之情事為由，而卸免其應
      負之罪責。
  (四)又被告辯稱其當日未見有計程車在該處，廖乾宏亦未在該處
    云云，而證人廖乾宏於檢察官訊問時亦否認有與被告共同竊
    盜之犯行。然觀諸證人丙○○於檢察官偵訊時曾指認現場接
    應被告之計程車司機所駕駛之計程車車牌號碼為８０５－Ｄ
    Ｂ號等語（見偵查卷第四九頁），而經檢察官當庭訊問被告
    ，被告隨即供稱該車號係由廖乾宏所駕駛一詞（見偵查卷第
    四九頁），且於本院審理時質之被告何以檢察官告知該車牌
    號碼旋即可供出該車牌號碼之駕駛人，被告則答稱：因為伊
    與廖乾宏認識二十餘年等語（見本院九十六年十月二十三日
    審判筆錄），則衡酌一般常人除知悉自己慣用車輛車牌號碼
    外，鮮少能精確記憶友人所駕駛車輛之車牌號碼，然被告卻
    一經提示該車牌號碼，即可當場確認駕駛人為其友人廖乾宏
    所有，已難謂與一般常情相符；且考諸證人丙○○所記憶之
    上開車牌號碼，適為與被告有長達二十餘年交情之友人廖乾
    宏所使用，若非該計程車當日確曾出現於案發現場，該證人
    殊無可能明確記憶其車牌號碼；再參佐證人廖乾宏於偵查中
    亦證稱車牌號碼８０５－ＤＢ號自小客車，確實係其開計程
    車所使用之車輛，且平常都是其所駕駛，並無出借他人使用
    ，九十四年十二月二十五日、二十六日亦均為其所使用（見
    偵查卷第六一、六二頁），則證人廖乾宏既為該計程車實際
    使用人，其於案發當日係自行使用該計程車輛，且該計程車
    於案發當日曾出現在案發現場，凡此俱徵證人乙○○、丙○○所證述當日有一計程車司機在旁接應等詞，與實情相符，
    應屬可信，是被告所為前開辯解，應係事後為己及其友人廖
    乾宏掩飾犯行之詞，自難採取。因之，與被告有犯意聯絡並
    在旁接應把風之計程車司機應係證人廖乾宏無誤，其與被告
    有共同行竊被害人乙○○之黑色公事包，洵堪認定。
  (五)綜上，被告所辯前開各節，俱屬事後卸責掩飾竊盜犯行之詞
    ，不足採信。是本件事證明確，被告犯行，洵堪認定。
二、查被告行為後，刑法於九十四年二月二日修正公布，並自九
    十五年七月一日起施行，本件新舊法比較說明如下：
  (一)修正後刑法第二條第一項規定，已將新舊法律適用之「從新
    從輕」原則，改採「從舊從輕」原則，而此規定僅係規範行
    為後法律變更所生新舊法律比較適用之準據法，並非實體刑
    罰法律，自不生行為後法律變更之比較適用之問題，應逕行
    適用新法第二條第一項之規定，為「從舊從輕」之比較。又
    刑法條文雖經修正，但若僅屬單純之文字修飾，或將實務見
    解或法理明文化，而不涉及刑罰之輕重、構成要件之變更，
    或其他有利、不利於行為人之情形者，即無庸依刑法第二條
    第一項之規定比較新舊法，而應依一般法律適用原則，適用
    「裁判時法」處斷（最高法院九十五年十一月十七日第二十
    一次刑事庭會議決議意旨參照）。
  (二)修正前刑法第二十八條：「二人以上共同『實施』犯罪之行
    為者，皆為正犯。」與修正後同條：「二人以上共同『實行
    』犯罪之行為者，皆為正犯。」之規定，二者在用語上固有
    不同，惟其修法理由乃在原「實施」一詞之範圍，在解釋上
    是否包括「陰謀共同正犯」及「預備共同正犯」存有爭議，
    為杜爭議，明白宣示本條不包括「陰謀共同正犯」及「預備
    共同正犯」，但仍包括共謀共同正犯，乃將「實施」修正為
    「實行」，此觀諸立法理由說明即明，此部分法律修正後，
    既無有利、不利之情形，依照上開說明，應適用裁判時即修
    正後刑法第二十八條規定（最高法院九十六年度臺上字第八
    二七號判決意旨參照）。
  (三)關於罰金刑最低額之問題，本案刑法第三百二十條第一項之
    竊盜罪法定刑中科處罰金之規定，依修正後刑法第三十三條
    第五款規定，「罰金新臺幣一千元以上，以百元計算之」較
    修正前之舊法所定罰金最低額為銀元一元即新臺幣三元以上
    為重，經新舊法比較結果，以修正前刑法較有利於被告，依
    刑法第二條第一項規定，應適用修正前刑法第三十三條第五
    款規定。
  (四)關於刑法第三百二十條第一項法定刑為罰金之「提高標準」
    之新舊法適用問題，因被告行為後，刑法施行法第一條之一
    於九十五年六月十四日修正公布增訂。修正增訂之刑法施行
    法第一條之一規定：「中華民國九十四年一月七日刑法修正
    施行後（按指九十五年七月一日），刑法分則編所定罰金之
    貨幣單位為新臺幣。九十四年一月七日刑法修正時，刑法分
    則編未修正之條文定有罰金者，自九十四年一月七日刑法修
    正施行後，就其所定數額提高為三十倍。但七十二年六月二
    十六日到九十四年一月七日新增或修正之條文，就其所定數
    額提高為三倍」。且刑法施行法第一條之一之立法理由謂「
    刑法二十四年施行後，為解決國民所得經濟水準已大幅提昇
    問題，有關罰金罰鍰倍數之調整及銀元與新臺幣之折算標準
    ，訂有罰金罰鍰提高標準條例及現行法規所定貨幣單位折算
    新臺幣條例，除罰金以一銀元折算三元新臺幣外，並將七十
    二年六月二十六日以前修正之刑法部分條文罰金數額提高為
    十倍，其後修正者則不再提高倍數，亦即刑法分則各罪罰金
    數額視為前開情形分別提高三十倍或三倍，考量新修正刑法
    施行後，不再適用現行法規所定貨幣單位折算新臺幣條例，
    為使罰金數額趨於一致，避免衍生新舊法比較適用問題，以
    緩和實務適用法律之衝擊，爰於不變動罰金數額之前提下，
    規定第二項如上」。查，本件被告所犯刑法第三百二十條第
    一項罪之法定刑有罰金刑（銀元五百元以下），且為刑法分
    則編未修正之條文而定有罰金刑者；於刑法施行法第一條之
    一修正增訂前，其貨幣單位為銀元，罰金刑之提高標準應適
    用罰金罰鍰提高標準條例第一條之規定「依法律應處罰金、
    罰鍰者，就其原定數額得提高為二倍至十倍。」而再依現行
    法規所定貨幣單位折算新臺幣條例第二條規定「現行法規所
    定金額之貨幣單位為圓、銀元或元者，以新臺幣元之三倍折
    算之。」如換算為新臺幣，則刑法第三百二十條第一項之罪
    法定刑罰金刑部分，應為罰金新臺幣一萬五千元以下。如適
    用刑法施行法第一條之一規定提高三十倍，亦為新臺幣一萬
    五千元以下。比較新舊法適用之結果，其關於法定刑為罰金
    部分之提高標準，新舊法均無不利之情形，是其關於法定刑
    為罰金部分之提高標準，「新舊法均無不利之情形」，依照
    前揭說明，本案關於刑法第三百二十條第一項之法定刑罰金
    提高標準部分，自應適用裁判時之法律即刑法施行法第一條
    之一（最高法院九十六年度臺上字第八二七號、一一三六號
    判決意旨參照）。
  (五)查被告前因竊盜案件，經臺灣板橋地方法院以九十一年度易
    字第一五五○號判處有期徒刑十月確定，並於九十三年一月
    十六日縮短刑期執行完畢等情，有臺灣高等法院被告前案紀
    錄表一份在卷可稽，則依修正前刑法第四十七條：「受有期
    徒刑之執行完畢，或受無期徒刑或有期徒刑一部之執行而赦
    免後，五年以內再犯有期徒刑以上之罪者，為累犯，加重本
    刑至二分之一」，及依修正後刑法第四十七條第一項：「受
    徒刑之執行完畢，或一部之執行而赦免後，五年以內『故意
    』再犯有期徒刑以上之罪者，為累犯，加重本刑至二分之一
    」等規定，被告既於有期徒刑執行完畢之九十三年十一月二
    十二日後，五年內故意再犯本件有期徒刑以上之罪，不論依
    修正前刑法第四十七條或修正後刑法第四十七條第一項之規
    定，均構成累犯，對於被告並無有利或不利之情形，自無適
    用刑法第二條第一項比較新舊法適用之問題，爰依一般法律
    適用原則，逕依裁判時法即修正後刑法第四十七條第一項之
    規定，論以累犯（最高法院九十六年度臺上字第八二七號判
    決意旨參照）。
  (六)又按比較新舊法，應就罪刑有關之共犯、未遂犯、想像競合
    犯、牽連犯、連續犯、結合犯，以及累犯加重、自首減輕暨
    其他法定加減原因（如身份加減）與加減例等一切情形，綜
    其全部罪刑之結果而為比較，此有最高法院九十五年五月二
    十三日九十五年第八次刑庭會議決議第一、（四）則可資參
    照。是比較前開修正前後刑法之新舊法，本件既未論處罰金
    刑，而其餘各項刑法修正後之相關規定對於被告並無不利之
    情形，是經綜合比較後認應適用修正後之刑法。
  (七)關於易科罰金之折算問題，按九十五年七月一日修正公布施
    行之刑法第二條第一項規定，行為後法律有變更者，適用行
    為時之法律。但行為後之法律有利於行為人者，適用最有利
    於行為人之法律，係採從舊從輕之原則。而所謂「法律有變
    更」，係指足以影響行為之可罰性範圍及其法律效果之法律
    修正而言，易科罰金之折算標準、易服勞役之折算標準及期
    限涉及裁量權之行使，係屬科刑規範事項，其折算標準於裁
    判時並應於主文內諭知，與一般純屬執行之程序有別，是如
    新舊法對易科罰金之折算標準、易服勞役之折算標準及期限
    各有不同時，自應依上開規定，比較適用最有利於行為人之
    法律。而比較時應就罪刑有關之共犯、未遂犯、連續犯、牽
    連犯、結合犯、以及累犯加重、自首減輕、暨其他法定加減
    原因、與加減例等一切情形，綜其全部之結果，而為比較，
    再適用有利於行為人之法律處斷，且應就罪刑有關之一切情
    形，比較其全部之結果，而為整個之適用，不能割裂而分別
    適用有利益之條文，最高法院二十四年上字第四六三四號、
    二十七年上字第二六一五號判例固足參照，但此之所謂不能
    割裂適用，係指與罪刑有關之本刑而言，不包括易刑處分，
    事關刑罰執行之易刑處分仍應分別適用最有利於行為人之法
    律。易言之，倘所處之主刑同時有徒刑、拘役易科罰金、罰
    金易服勞役之情形時，關於易科罰金、易服勞役部分應分別
    為新舊法有利不利之比較，依刑法第二條第一項從舊從輕原
    則定其易刑之折算標準（最高法院刑事九十六年度臺非字第
    五八號判決意旨參照）。查，修正前刑法第四十一條第一項
    前段規定：「犯最重本刑為五年以下有期徒刑以下之刑之罪
    ，而受六個月以下有期徒刑或拘役之宣告，因身體、教育、
    職業、家庭之關係或其他正當事由，執行顯有困難者，得以
    一元以上三元以下（按指銀元）折算一日，易科罰金。」，
    又被告行為時之易科罰金折算標準，修正前罰金罰鍰提高標
    準條例第二條前段（現已刪除）規定，就其原定數額提高為
    一百倍折算一日，則本件被告行為時之易科罰金折算標準，
    應以銀元三百元折算一日，經折算為新臺幣後，應以新臺幣
    九百元折算為一日。惟修正後之刑法第四十一條第一項前段
    則規定：「犯最重本刑為五年以下有期徒刑以下之刑之罪，
    而受六個月以下有期徒刑或拘役之宣告者，得以新臺幣一千
    元、二千元或三千元折算一日，易科罰金。」比較修正前後
    之易科罰金折算標準，以九十五年七月一日修正公布施行前
    之規定，較有利於行為人，則揆諸前開最高法院判例意旨及
    說明，雖就罪刑有關本刑部分經本院比較結果，應適用修正
    後之刑法相關規定（詳見理由欄二新舊法比較：(一)至(五)所載
    ），然就易刑處分之易科罰金之折算標準，既經另為新舊法
    有利不利之比較，而認修正前之刑法較有利於行為人，自應
    依刑法第二條第一項前段，適用修正前刑法第四十一條第一
    項前段及罰金罰鍰提高標準條例第二條規定，定其折算標準
    。
三、核被告丁○○所為，係犯刑法第三百二十條第一項之普通竊
    盜罪。查被告與計程車司機廖乾宏二人間，有犯意聯絡及行
    為分擔，為共同正犯。復查被告前因竊盜案件，經臺灣板橋
    地方法院以九十一年度易字第一五五○號判處有期徒刑十月
    確定，並於九十三年一月十六日縮短刑期執行完畢等情，有
    臺灣高等法院被告前案紀錄表一份存卷足參，則被告於有期
    徒刑執行完畢後，五年內故意再犯本件有期徒刑以上之罪，
    為累犯，應依刑法第四十七條第一項之規定加重其刑。
    原審認被告罪證明確，而論以竊盜罪，並判處有期徒刑三月
    ，如易科罰金，以銀元三百元折算一日，其認事用法均無違
    誤，量刑亦屬妥適，固非無見，然中華民國九十六年罪犯減
    刑條例業經立法院九十六年七月四日制定公布，並定於九十
    六年七月十六日施行，原審未及審酌該條例規定減其宣告刑
    ，容有未洽。而被告提起上訴，其上訴意旨以：其並無下手
    行竊，乃證人乙○○、丙○○、甲○○等人乃同夥誣指其有
    竊盜行徑，實則其係遭上開人等恐嚇取財為由，指摘原判決
    不當，顯無理由（業據本院詳述理由認定如前），固無可取
    ，惟原審判決既有上開未及適用相關減刑規定之違誤，自屬
    無可維持，應由本院將原判決撤銷改判。爰審酌被告有竊盜
    前科，有前開臺灣高等法院被告前案紀錄表一份附卷可佐，
    詎不知悔改，其僅貪圖私利，不思合法正當途徑獲得財富，
    竟見路旁車輛內駕駛休憩之際，而認有機可趁，由被告下手
    行竊，其友人廖乾宏則在旁負責接應，其絲毫未尊重所有權
    財產之觀念，且犯後否認犯行，猶試圖構詞脫罪，態度難認
    良好，惟量及被告事後因此竊盜事件，遭恐嚇取財四十萬元
    ，已受有相當程度教訓等一切情狀，量處如主文所示之刑，
    並諭知易科罰金之折算標準，以示儆懲。末查被告本件犯罪
    時間在九十六年四月二十四日以前，查無中華民國九十六年
    罪犯減刑條例所定不予減刑之情形，應依同條例第二條第一
    項第三款之規定減其宣告刑二分之一，減為有期徒刑一月又
    十五日，並依同條例第九條諭知易科罰金折算標準。
四、至本件除對被告論罪科刑外，就共犯廖乾宏所涉竊盜部分未
    據起訴，應由檢察官另簽分偵查處理。
據上論斷，應依刑事訴訟法第四百五十五條之一第一項、第三項
、第三百六十九條第一項前段、第三百六十四條、第二百九十九
條第一項前段，刑法第二條第一項前段、第三百二十條第一項、
第二十八條、第四十七條第一項、（修正前）第四十一條第一項
前段，罰金罰鍰提高標準條例第一條前段、（修正前）第二條，
現行法規所訂貨幣單位折算新臺幣條例第二條，中華民國九十六
年減刑條例第二條第一項第三款、第七條、第九條，判決如主文
。
本案經檢察官鍾雅蘭到庭執行職務。
中　　華　　民　　國　　96　　年　　10　　月　　23　　日
　　　　　　         臺灣桃園地方法院刑事第四庭
                         審判長法  官  黃斯偉
                               法  官  蘇昭蓉
                               法  官  陳可薇
以上正本證明與原本無異。
本件不得上訴。
　　　　　　　　　　　　　　 　書記官　陳恩如
中　　華　　民　　國　　96　　年　　10　　月　　29　　日
附錄本案科刑法條全文；
刑法第三百二十條第一項
意圖為自己或第三人不法之所有，而竊取他人之動產者，為竊盜
罪，處五年以下有期徒刑、拘役或五百元以下罰金。
